【裁判字號】    96,交聲,1826
【裁判日期】    970409
【裁判案由】    交管條例聲異
【裁判全文】
臺灣板橋地方法院交通事件裁定        96年度交聲字第1826號
原處分機關  交通部公路總局臺北區監理所
異  議  人
即受處分人  全鴻建材有限公司
代  表  人  甲○○
上列異議人因違反道路交通管理處罰條例案件，對於交通部公路
總局臺北區監理所於民國96年10月29日以北監自裁字第裁40-C00
000000號違反道路交通管理事件裁決書所為之處分，聲明異議，
本院裁定如下：
    主  文
異議駁回。
    理  由
一、異議意旨略以：異議人車輛超載是自己疏忽有錯在先，但不
    是故意觸法，只因超載超過合法範圍就開立罰單，執法人員
    是否有執法過當？法律不外人情，異議人觸法實屬不對，自
    己已做深切檢討，希望能取消此次處罰，異議人日後將會更
    注意，不會再重蹈覆轍，爰依法聲明異議云云。
二、按「汽車裝載貨物超過核定之總重量、總聯結重量者，處汽
    車所有人罰鍰，並記汽車違規紀錄一次」，「有前二項規定
    之情形者，應責令改正或當場禁止通行，並處新臺幣一萬元
    罰鍰，超載十公噸以下者，以總超載部分，每一公噸加罰新
    臺幣一千元；超載逾十公噸至二十公噸以下者，以總超載部
    分，每一公噸加罰新臺幣二千元；超載逾二十公噸至三十公
    噸以下者，以總超載部分，每一公噸加罰新臺幣三千元；超
    載逾三十公噸者，以總超載部分，每一公噸加罰新臺幣五千
    元。未滿一公噸以一公噸計算」，道路交通管理處罰條例第
    29條之2 第1 項、第3 項定有明文。
三、經查：本件異議人之代表人甲○○，於民國96年8 月21日下
    午4 時55分許，駕駛異議人所有之880-RS號自用大貨車，在
    臺北縣中和市○○路、安和路口，因該車核定總重量6.5 公
    噸但實際過磅總重7.17公噸，有裝載貨物超過核定之總重量
    之違規，經臺北縣政府警察局中和分局警員當場舉發，嗣異
    議人提出申訴，經原舉發機關於96年9 月26日以北縣警中申
    字第0960044133號函知異議人「據掣單員警表示：該車於上
    述時地超載，經本分局員警會同司機過磅，行照核重6.5 公
    噸，實際總重7.17公噸，違規屬實本分局員警依法舉發並無
    違誤」，嗣原處分機關於96年10月29日以北監自裁字第裁40
    -C00000000號違反道路交通管理事件裁決書，依道路交通管
    理處罰條例第29條之2 第1 項、第3 項之規定，裁處異議人
    即受處分人全鴻建材有限公司罰鍰新臺幣一萬一千元，並記
    違規紀錄一次，異議人收受該裁決書後，於同年11月8 日提
    出聲明異議等情，有上開裁決書、臺北縣政府警察局96年8
    月21日北縣警交字第C00000000 號舉發違反道路交通管理事
    件通知單及原舉發機關上開書函影本等件在卷可稽。且異議
    人對於上開自用大貨車於上述時、地裝載貨物超過核定之總
    重量之違規事實並不爭執，有本件聲明異議狀在卷可稽。聲
    明異議意旨徒以：不是故意觸法，只因超載超過合法範圍就
    開立罰單，執法人員是否有執法過當？法律不外人情，異議
    人觸法實屬不對，自己已做深切檢討，希望能取消此次處罰
    云云，洵無理由。本件上揭違規事實明確，是原處分機關據
    以援引上開規定，裁處異議人即受處分人罰鍰新臺幣一萬一
    千元，並記違規紀錄一次，於法並無違誤，本件異議為無理
    由，應予駁回。
據上論斷，應依道路交通管理處罰條例第87條第2 項，道路交通
案件處理辦法第19條，裁定如主文。
中    華    民    國    97    年    4     月    9     日
                        交通法庭  法  官  戴嘉清
以上正本證明與原本無異
如不服本裁定應於送達後5 日內向本院提出抗告狀
                                  書記官  廖貞音
中    華    民    國    97    年    4     月    9     日


司法院資訊處製作；財團法人民間司法改革基金會備份。
